臺灣高等法院臺中分院刑事裁定
110年度聲字第2443號
聲明異議人  
即受 刑 人  余靖騰



上列聲明異議人即受刑人對於臺灣新北地方檢察署檢察官110年
執更助己字第257號執行指揮聲明異議，本院裁定如下：
    主  文
聲明異議駁回。
    理  由
一、聲明異議意旨略以：聲明異議人即受刑人余靖騰，因上述（
    臺灣新北地方檢察署檢察官110年執更助己字第257號）指揮
    書上未註明羈押折抵天數，嚴重影響受刑人在監累進處遇之
    問題。受刑人所犯洗錢防制法及詐欺等案件經本院（109年
    度聲字第664號）裁定定應執行刑為有期徒刑三年六月，因
    案發100年9月間被告令入臺灣彰化看守所羈押11個月約330
    天（按：羈押280日）。但指揮書上僅載詐欺案件已執畢一
    年六月，並未備註羈押可折抵天數，影響受刑人累進處遇分
    數，無法呈報假釋，故請重置指揮書載明聲明異議人可折抵
    羈押天數等語。
二、按聲明異議人或其法定代理人或配偶以檢察官執行之指揮為
    不當者，得向諭知該裁判之法院聲明異議，刑事訴訟法第48
    4條定有明文。所稱「檢察官執行之指揮不當」，係指檢察
    官有積極執行指揮之違法及其執行方法有不當等情形而言。
    又刑期自裁判確定之日起算；裁判確定前羈押之日數，以1
    日抵有期徒刑或拘役1日，刑法第37條之1第1項及第37條之2
    第1項前段分別定有明文。是裁判確定之日即為刑期起算日
    ，且羈押得折抵刑期之日數，應自羈押之日起算至裁判確定
    日之前1日。另刑罰之執行，由檢察官依指揮書附具之裁判
    書為之，刑事訴訟法第457條第1項、第458條規定至明，故
    除因違法情事而經非常上訴或再審程序加以撤銷或變更者外
    ，法院之確定判決或定應執行刑之確定裁定均有其執行力，
    檢察官應據以執行（最高法院77年度台抗字第741號、101年
    度台抗字第301號等裁定意旨參照）。從而，定應執行刑之
    裁定確定後即生效力，檢察官如依定應執行刑之確定裁定內
    容為指揮執行，自難指檢察官執行之指揮為違法或其執行方
    法不當。
三、經查：
　㈠本件聲明異議人前因犯詐欺（有期徒刑一年六月1次）及洗錢
    防制法（有期徒刑二年1次、有期徒刑一年二月1次）等案件
    ，經本院109年度聲字第664號裁定定其應執行刑為有期徒刑
    三年六月，聲明異議人不服提起抗告，經最高法院109年度
    台抗字第865號裁定抗告駁回確定。嗣臺灣彰化地方檢察署
    （下稱彰化地檢）因聲明異議人經合法傳喚拘提未到而對聲
    明異議人發布通緝，聲明異議人於110年4月5日經新北市政
    府警察局新店分局緝獲歸案，彰化地檢函請臺灣新北地方檢
    察署（下稱新北地檢）代為執行，新北地檢檢察官於110年4
    月20日以110年執更助己字第257號執行指揮書（下稱執行指
    揮書）執行指揮之情，業經本院調取各該卷宗核閱無訛，並
    有臺灣高等法院被告前案紀錄表在卷足稽。是本院自屬刑事
    訴訟法第484條規定之「諭知該裁判之法院」，而有本案之
    管轄權。
　㈡再查，聲明異議人前所犯詐欺（有期徒刑一年六月1次），係
    於101年6月26日判決確定，依據上開規定，其刑期之計算應
    自「裁判確定之日」即101年6月26日起算，聲明異議人於裁
    判確定前羈押之日數共計280日，自可折抵此案件之刑期，
    此部分並於102年3月20日執行完畢（已於臺中高分檢101年
    執字第90號先行折抵），有彰化地檢110年4月13日囑託執行
    函及臺灣高等法院被告前案紀錄表可稽。聲明異議人前所犯
    詐欺1次案件，於執行前曾受羈押280日，所犯詐欺1次案件
    執行完畢後，又與違反洗錢防制法2次案件經裁定定應執行
    刑為三年六月，本件執行指揮書上記載「臺中高分檢101執9
    0號已執畢一年六月應予扣除，本件餘二年待執行」，雖未
    再記載詐欺案件原曾受羈押之日數，然監所於執行時，依法
    務部103年10月22日法矯字第103030098170號函及104年5月5
    日法授矯字第10401553600號函規定，仍應依前述函示核補
    已執畢詐欺案件所得累進處分數，其中當然亦包含曾因羈押
    280日所酌加之分數，故執行指揮書無須再註明已執畢詐欺
    案件曾受羈押之日數，避免重複加分，不致影響聲明異議人
    現正執行累進處遇之成績分數。聲請異議人執此指摘檢察官
    之執行指揮為不當，容屬誤會。依行刑累進處遇條例第65條
    規定，監獄設累進處遇審查會，審查關於交付監務委員會會
    議之累進處遇事項。累進處遇審查會，審查受刑人之個性、
    心身狀況、境遇、經歷、教育程度、人格成績及其分類編級
    與進級、降級等事項，並得直接向受刑人考詢，是依前揭條
    例所示，受刑人於監所之累進處遇如何計算、分類編級，應
    由監所相關人員依行刑累進處遇條例之有關規定辦理，與檢
    察官執行指揮無涉，亦非檢察官之職權。檢察官本件既係依
    照執行指揮書所附具之確定判決、裁定所載刑期指揮刑罰之
    執行，並無違法或不當之情事，實難僅以聲明異議人自認其
    行刑累進處遇蒙受不利，而逕認其有請求變更檢察官執行指
    揮作為之理由，附此敘明。　
　㈢綜上所述，本案檢察官之執行難謂有何未合，聲明異議所指
    為無理由，應予駁回。
四、據上論斷，應依刑事訴訟法第486條，裁定如主文。 　　 
中　　華　　民　　國　　110 　年　　10　　月　　12　　日
           刑事第六庭    審判長法　官  唐  光  義
　　　　　　　　　　　　　　   法　官  劉  柏  駿 
　　　　　　　　　　　　       法　官  許  冰  芬       
以上正本證明與原本無異。     
如不服本裁定，應於收受送達後5日內向本院提出抗告書狀(須附
繕本)。因疫情而遲誤不變期間，得向法院聲請回復原狀。

                               書記官  陳  怡  芳

中　　華　　民　　國　　110 　年　　10　　月　　12　　日